【裁判字號】    95,交聲,445
【裁判日期】    950928
【裁判案由】    交管條例聲異
【裁判全文】
臺灣板橋地方法院交通事件裁定        95年度交聲字第443號
異  議  人
即受處分人  甲○○?男?56歲.
                  ?住臺北縣新.
??????????
上列異議人即受處分人因違反道路交通管理處罰條例案件，對於
交通部公路總局臺北區監理所於民國九十五年二月二十一日所為
北監自裁字裁四○－一ＡＡ八九七一六三、四○－一ＡＡ八九七
四○三、四○－一ＡＡ八九七五五八、四○－一ＡＡ八九七二四
一號裁決，聲明異議，本院裁定如下：
    主  文
異議均駁回。
    理  由
一、按汽車駕駛人停車時，在設有禁止停車標誌、標線之處所停
    車者，處新臺幣（下同）六百元以上一千二百元以下罰鍰，
    道路交通管理處罰條例第五十六條第一項第四款定有明文。
    次按黃實線設於路側者，用以禁止停車；又禁止停車線，用
    以指示禁止停車路段，以劃設於道路緣石正面及頂面為原則
    ，無緣石之道路得標繪於路面上，距路面邊緣以三十公分為
    度；該標線禁止時間為每日上午七時至晚間八時，如有延長
    或縮短之必要時，應以標誌及附牌標示之，道路交通標誌標
    線號誌設置規則第一百四十九條第一項第一款第四目前段及
    第一百六十八條第一項、第四項亦分別定有明文。
二、異議人即受處分人甲○○所有車牌號碼三三九八－ＫＬ號自
    用小客車，分別於民國九十四年十二月十二日中午十二時二
    十分許、同年月十九日中午十二時十五分許、同年月二十一
    日中午十二時二十分許、同年月十三日中午十二時三十五分
    許，違規停放在設有禁止停車標線之臺北市○○路一○四之
    二號、一○四之一號、一○二之一號、一○四之二號旁之路
    段，因駕駛人均不在現場，各為臺北市停車管理處交通助理
    員逕行拍照存證製單舉發，嗣受處分人於各應到案日期前之
    九十五年一月十三日一併提出申訴，經原處分機關函請舉發
    單位調查結果，仍認受處分人有上開違規行為，乃於九十五
    年二月二十一日各依道路交通管理處罰條例第五十六條第一
    項第四款及違反道路交通管理事件統一裁罰基準表之規定，
    分別裁處受處分人九百元罰鍰。
三、異議人即受處分人甲○○固於聲明異議狀中對其所有上開車
    輛於上述時、地停放一事坦承不諱，惟矢口否認有何違反道
    路交通管理處罰條例之行為，辯稱：伊翻遍中華民國道路交
    通標線圖示，均無讓人可資遵循之「在黃線旁加劃設白實線
    」之圖示，就此，交工處竟以槽化線設置之條文作為對「在
    黃線旁加劃設白實線」為何之答覆，按槽化線在引導駕駛人
    ，循指引之路線行駛，其顏色則與其連接之標線顏色相同，
    若與行車分向線（黃虛線）或分向限制線（雙黃線）相連則
    顏色為黃色，若與車道線（白虛線）連接，則其顏色為白色
    ，若然，槽化線理應是黃虛線及白虛線，並配合行車分向線
    或分向限制線設置在交流量大且較危險的動線路線上，而伊
    被開單舉發之路段，為單純面寬六至八米右向行駛之單行道
    ，交通流量極低，設若該路段需全面禁停車輛，只需在緣石
    頂面劃設駕駛人易懂可遵循之黃實線即可，何來劃設有「設
    陷」之嫌之「在黃線旁加劃設白實線」之標線，且若該等標
    線亦屬禁停標線，於取締前即應在中華民國道路交通標線叢
    書上登錄該圖示，令駕駛人有規可遵，詎此不教而殺之取締
    行為，如何讓人信服云云。經查，異議人所有車牌號碼三三
    九八－ＫＬ號自用小客車，各於上述時、地違規停放於設有
    黃色實線路段一事，為異議人於聲明異議狀中所不否認，復
    有卷附採證照片五幀可稽，依該等採證照片觀之，除九十四
    年十二月二十一日採證照片所示異議人車輛係停放於同設有
    黃色實線及白色實線之路段外，其餘九十四年十二月十二日
    、十三日、十九日，異議人之車輛均停放於僅單純設有黃色
    實線之路段，而上開路段之黃色實線，其作用為禁止停車線
    ，此有卷附臺北市交通管制工程處九十五年二月七日北市交
    工規字第○九五三○二四七五○○號、同年九月二十日00
    00000000○號函文各一紙可佐，是異議人車輛之停
    放位置均係在上開路段路側標繪黃色實線之禁止停車標線一
    節屬實無訛，至於九十四年十二月二十一日採證照片所示黃
    色實線旁併同劃設之白色實線，其功能不論是依上揭臺北市
    交通管制工程處九十五年二月七日函文認定之槽化線或依該
    處九十五年九月二十日函文認定之路面邊線，均與此處指摘
    異議人所有車輛違規停放在禁止停車線即黃色實線之事無涉
    ，且依道路交通標誌標線號誌設置規則第一百八十三條規定
    「路面邊線，用以指示路肩或路面外側邊緣之界線。其線型
?  為白實線，線寬為一五至二０公分，整段設置。但交岔路口
?  及劃設有禁止停車線、禁止臨時停車線處或地面有人行道之
  ?路段得免設之。」可知，白色實線與黃色實線之功能作用不
??同，非不可併存，是異議人上開車輛，既於每日上午七時至
??下午八時止之禁止停車時段內之中午十二時二十分、十五分
??、二十分、三十五分許，停放在路側繪設黃色實線之禁止停
??車標線旁，自係在禁止停車處所停車，其有在設有禁止停車
    標線處所停車之違規事實應堪認定，異議人以前揭情詞置辯
    ，不足採信。本件事證明確，應依法論處。
四、綜上所述，異議人確有於上揭時地違規停放上開車輛之違規
    行為，原處分機關依道路交通管理處罰條例第五十六條第一
    項第四款及違反道路交通管理事件統一裁罰基準表之規定，
    分別裁處異議人罰鍰九百元，核無違誤，本件聲明異議為無
    理由，應予駁回。
據上論斷，應依道路交通案件處理辦法第十九條，裁定如主文。
中    華    民    國    95    年    9     月    28    日
                 ? 臺灣板橋地方法院交通法庭
              ???      法  官  王綽光
上列正本證明與原本無異。
如不服本裁定，應於裁定送達後5日內向本院提出抗告狀。
                          書記官  許清秋
中    華    民    國    95    年    9     月    29    日


司法院資訊處製作；財團法人民間司法改革基金會備份。
